臺灣高等法院臺南分院刑事裁定
110年度聲再字第114號
聲  請  人
即  被  告  莊美花

上列聲請人因傷害等案件，對於本院109年度原上易字第6號中華
民國110年9月9日確定判決聲請再審，本院裁定如下：
    主  文
再審之聲請駁回。
    理  由
一、聲請再審意旨詳如附件刑事再審聲請狀所載。
二、104年2月4日修正公布之刑事訴訟法第420條第3項增訂：「
    第1項第6款之新事實或新證據，指判決確定前已存在或成立
    而未及調查斟酌，及判決確定後始存在或成立之事實、證據
    」。因此，舉凡法院未經發現而不及調查審酌者，不論該證
    據之成立或存在，係在判決確定之前或之後，甚且法院已發
    現之證據，但就其實質之證據價值未加以判斷者，均具有新
    規性，大幅放寬聲請再審新證據之範圍。至同法第421條所
    稱「重要證據漏未審酌」，係指重要證據業已提出，或已發
    現而未予調查，或雖調查但未就調查之結果予以判斷並定取
    捨而言；其已提出之證據而被捨棄不採用，若未於理由內敘
    明其捨棄之理由者，亦應認為漏未審酌。對於本條「重要證
    據漏未審酌」之見解，實與刑事訴訟法第420條第3項規定之
    再審新證據要件相仿，亦即指該證據實質之證據價值未加以
    判斷者而言（最高法院107年度台抗字第341號裁定意旨參照
    ）。
三、經查：
㈠、毀損罪再審理由部分：
  ⒈原確定判決於第一審、第二審審理程序中，均曾勘驗聲請人
    提出之手機錄音檔錄音，有各該勘驗筆錄可參，其中錄音時
    間3分45秒至3分48秒部分，亦為第二審法院製作勘驗筆錄內
    容略以：「有點重量之金屬製物品（應該是扣案之番刀）掉
    落至水泥（或其他堅硬材質）地面之撞擊聲。並有伴隨一些
    細碎的聲音」，顯已就該項證據予以調查。至於聲請意旨另
    以，第一審書記官曾以電話詢問法務部調查局，就錄音檔內
    聲音是否為玻璃破碎聲音可否進行鑑定，經回覆稱僅就聲紋
    鑑定，因而未進行鑑定部分，實乃調查可能性之問題，原確
    定判決第一審、第二審法院既均已就手機錄音檔以當庭播放
    方式進行勘驗，即屬調查證據方式之一，縱使未能就是否為
    玻璃破碎聲音進行鑑定，亦非漏未調查證據之瑕疵。
  ⒉原確定判決認定聲請人有毀損之犯行，主要係以證人陸成德
    、告訴人莊蕷耘之證述，參以上開手機錄音檔勘驗結果，聲
    請人稱：「我幹嘛敲你啊，你有什麼好敲的」，證人陸成德
    稱：你要敲，你敲我，夠了啦，給我，你要敲你敲我」等語
    。而就聲請意旨所稱，原確定判決已依勘驗結果認定：錄音
    檔3分45秒至3分48秒時，除顯示錄到「有點重量之金製物品
    （應該是掉落之番刀），掉落至水泥（或其他堅硬材質）地
    面之撞擊聲」外，「並伴隨有一些細碎的聲音」，然該細碎
    聲音是否為玻璃破碎聲音，本非無疑等語（原確定判決第39
    頁），主張第二審法院既已無法認定上開細碎聲音為玻璃破
    碎聲音，即應判決聲請人毀損無罪，然原確定判決上開部分
    ，係用以說明雖依勘驗手機錄音之結果，無法確認有玻璃破
    碎之事實，然依證人陸德成、告訴人莊蕷耘之證述，佐以其
    他勘驗之內容，仍足以認定本件聲請人確有起訴意旨所指之
    毀損犯行，並非單以勘驗結果無法確認是否為玻璃破碎聲音
    ，即可遽認聲請人並無毀損犯行，而無視於其他證據之存在
    。
　⒊至於聲請意旨關於指摘證人陸成德、告訴人莊蕷耘之證述如
    何不可採信，及原確定判決關於上開證人證述取捨之理由不
    合常理或經驗及證據法則部分，實係就原確定判決已經調查
    並說明其得心證理由之證據，重為對己有利之說明或闡述，
    而證人之陳述有部分前後不符，或相互間有所歧異時，究竟
    何者為可採，法院仍得參考其他相關證據，本於自由心證加
    以斟酌，非謂一有不符或矛盾，即應認其全部均為不可採信
    。尤其證人對於被告犯罪事實之有無，前後所述有重大矛盾
    者，事實審法院為發見真實及維護公平正義，仍應詳究其所
    述前後矛盾之原因為何，以釐清事實真相，非可僅因其所述
    前後不一，遽認其全部陳述均不可採信（最高法院109年度
    台上字第4619號判決意旨參照），原判決既已說明，證人陸
    成德、告訴人莊蕷耘關於是否見聞聲請人敲破車窗乙節，證
    述於偵查及審理中雖有所不符，然仍以其等審理中之證述與
    其他證據較為相符，足以採信，即已綜合評價其等各次證述
    之證明力，依此認定事實之結果，縱使與聲請人之辯解不符
    ，亦非證據漏未斟酌之情況，聲請再審意旨，實有混淆上訴
    審程序與再審程序之情況。
㈡、傷害罪再審理由部分：
  ⒈聲請意旨以，依聲請人所提出之手機錄音檔13分8秒至13分11
    秒之勘驗結果，足以推論告訴人莊蕷耘證稱：突然從上方衝
    下來撞我，當時我有拿棍子要打他等語，並不可採，應以聲
    請人供稱：有感覺到莊蕷耘有揮過我，嚇到之後，雙手往旁
    邊揮，揮完就往旁邊衝等語，較為可採，原確定判決對於聲
    請人之上開供述未予採納，有重要證據漏未審酌之違誤。然
    原確定判決就該部分之犯罪事實，業已說明係依據證人陸成
    德、告訴人莊蕷耘之證述，核以聲請人所提出之手機錄音勘
    驗內容據以認定，聲請意旨所稱錄音時間13分8秒至11秒間
    勘驗內容，亦經準備程序勘驗後，於判決理由中說明與待證
    事實之關係（原確定判決第12-13頁），及如何佐證上開證
    人證述，並無聲請意旨所稱，重要證據漏未審酌之情況，而
    聲請人於第二審審理程序所提出之上訴理由及抗辯不可採之
    理由，亦為原確定判決於理由中詳予論述（原確定判決第13
    -16頁），尚不得以聲請人之辯解未為原確定判決所採納，
    即認為原確定判決有何「證據雖調查但未就調查之結果予以
    判斷並定其取捨」之再審事由。
　⒉聲請意旨指稱，曾聲請勘驗聲請人所提出之手機錄音，於13
    分8秒至11秒間是否有告訴人莊蕷耘聲音越來越大聲，第二
    審法院雖有勘驗，但並未做成勘驗結果，然上開聲請人所提
    出之手機錄音，經第二審法院於準備程序播放勘驗，已如上
    述，而關於上開聲請人爭執部分，勘驗筆錄已記載：「被告
    莊美花與被告莊蕷耘似有肢體接觸，有一人出聲，並有快步
    走或跑步使身上之金屬製物品不斷發出摩擦聲」等語，並就
    上開勘驗結果分別由辯護人及聲請人表示意見，並無未經調
    查之情況，至於告訴人莊蕷耘是否於手機錄音中越來越大聲
    ，實屬主觀感受問題，此由該次準備程序中，檢察官表示：
    莊蕷耘的聲音始終都很大聲等語，亦可見得，第二審法院縱
    使未依聲請人之意見，將該部分列為勘驗筆錄之內容，亦無
    證據漏未調查之瑕疵可言。
　⒊所謂對於被告有利之證據不予採納者，應說明其理由，係指
    該項證據倘予採納，能予推翻原判決所確認之事實，而得據
    以為有利於被告之認定者而言。如非此項有利於被告之證據
    ，縱未於判決內說明其不足採納之理由，因本不屬於上開範
    圍，自不生理由不備之違法問題（最高法院 107年度台上字
    第847號判決意旨參照）。原確定判決就證人陸成德、告訴
    人莊蕷耘之證述如何互為佐證，及其等部分證述不一致如何
    採擇之理由，均已詳予論述（原確定判決第14-16頁），至
    於聲請人於第二審審理程序之辯解，因與證人證述及其他證
    據均不相符，是原確定判決既已就認定事實之積極證據詳予
    剖析及說明得心證之理由，聲請人所提與調查證據結果相抵
    觸之抗辯，自為原確定判決所未予採納，此為法院取捨證據
    法理上之當然結果，並非有何漏未調查或漏未考量有利被告
    證據之瑕疵。則聲請意旨就原確定判決已經調查並認定之傷
    害部分相關事實，再以如聲請人自水塔處往下衝，因此撞到
    告訴人莊蕷耘，因聲請人身上有金屬配件，錄音譯文當會先
    有快步走或跑步聲、金屬摩擦聲，且會有很長時間，然原審
    勘驗結果非如此部分，亦屬就原確定判決已調查之事項另為
    對己有利之推論或評價，核非重要證據漏未審酌之情況。
四、綜上，原確定判決並無聲請再審意旨所指，重要證據業已提
    出，或已發現而未予調查，或雖調查但未就調查之結果予以
    判斷並定取捨，或其已提出之證據而被捨棄不採用，未於理
    由內敘明其捨棄等重要證據漏未審酌之情況，是以，聲請人
    依刑事訴訟法第421條規定之聲請再審，核無理由，依法應
    予駁回。
五、依刑事訴訟法第434條第1項規定，裁定如主文。
中　　華　　民　　國　　110 　年　　10　　月　　28　　日
                  刑事第一庭    審判長法  官　楊清安
                                      法  官　陳顯榮
                                      法　官  蕭于哲
以上正本證明與原本無異。
不得抗告。
　　　　　                            書記官　徐振玉　
中　　華　　民　　國　　110 　年　　10　　月　　28　　日